【裁判字號】    92,易,840
【裁判日期】    920627
【裁判案由】    傷害
【裁判全文】
臺灣臺中地方法院刑事判決                          九十二年度易字第八四號
    公  訴  人  臺灣臺中地方法院檢察署檢察官
    被      告  甲○○
右列被告因傷害案件，經檢察官提起公訴（九十一年度偵字第六五九七號），本院判
決如左：
    主  文
甲○○傷害人之身體，處有期徒刑肆月，如易科罰金，以佰元折算壹日。
    事  實
一、甲○○前因其夫王生忠與賴美珠之車輛，於民國（下同）九十年八月中旬，在臺
    中縣和平派出所附近發生擦撞，甲○○委託臺中市九如汽車公司估價後，認須新
    臺幣（下同）六千元始能修復，乃於九十年十一月二十八日二十二時十五分許，
    與王生忠（另為不起訴處分）、案外人黃立偉、張傳來等人前往臺中縣石岡鄉九
    房村山下巷十一號乙○○之友人曾良河住處，尋找賴美珠索討車輛修理費，嗣因
    雙方一言不合，甲○○竟基於傷害之故意，出手抓住賴美珠之頭髮，將乙○○之
    頭部強力甩動多下，致乙○○倒地，並加以毆打，前後共約數分鐘，致賴美珠當
    場臉部流血，受有頭部外傷、挫傷、右眼瞼裂傷擦傷、頸部扭傷等傷害。
二、案經賴美珠訴請臺灣臺中地方法院檢察署檢察官偵查起訴。
    理  由
一、訊據被告甲○○對於在右揭時地毆打告訴人乙○○一節坦承不諱，惟辯稱：是告
    訴人先打我，我沒有驗傷云云。惟查：
（一）右揭情節業經告訴人賴美珠之指述甚詳，並經同案被告王生忠、證人黃立偉、
      張傳來、曾良河等於警、偵訊中證述屬實，其中證人即告訴人乙○○之友人曾
      良河明確證稱：「：：：當時乙○○等於是被突襲，他被抓住頭髮甩來甩去的
      ，乙○○都沒有辦法反抗。後來他們被勸了一兩分鐘才被分開：：：乙○○的
      臉部就有流血了。」（偵卷第四七頁）證人即被告甲○○之友人黃立偉亦明確
      證稱：「：：：他們打架打了有一段時間：：：大部分是甲○○拉著乙○○的
      頭髮在甩：：：」（偵卷第四九頁），復有告訴人提出之行政院衛生署豐原醫
      院診斷證明書二紙附卷可證。
（二）被告甲○○於警、偵訊中係辯稱告訴人先打伊「右臉頰一個耳光」，證人即被
      告甲○○之夫王生忠亦係稱「一個耳光」，黃立偉於警訊中則稱乙○○先打甲
      ○○「兩個巴掌」，則縱認告訴人曾先打被告一或二個耳光，亦不足造成被告
      何等傷害，被告若為自衛，僅須稍微閃躲或以手阻擋即可，反之被告甲○○卻
      抓住告訴人之頭髮，將告訴人之頭部強力甩動，致乙○○倒地，並加以毆打，
      致賴美珠當場臉部流血，受有頭部外傷、挫傷、右眼瞼裂傷擦傷、頸部扭傷等
      等傷害，顯非自衛行為而係具有傷害犯意甚明，所辯自不足採。本件事證明確
      ，被告犯行洵堪認定。
二、核被告甲○○所為，係犯刑法第二百七十七條第一項之傷害罪。爰審酌被告因少
    許汽車修理費之細故，即以拉扯頭髮等粗暴手段傷害告訴人，告訴人所受傷勢不
    輕，本應予以重懲，惟糾紛係肇因於告訴人不願賠償車輛損害而起，故告訴人亦
    有部分可責之處，被告前無犯罪前科，品行尚可，犯罪後坦承犯行，惟迄未達成
    和解等一切情狀，量處如主文所示之刑，並諭知易科罰金之折算標準。
據上論斷，應依刑事訴訟法第二百九十九條第一項前段，刑法第二百七十七條第一項
、第四十一條第一項前段，罰金罰鍰提高標準條例第一條前段，第二條，判決如主文
。
中      華      民      國    九十二    年      六      月    二十七    日
                                    臺灣臺中地方法院刑事第七庭
                                        法  官  林念祖
右正本證明與原本無異。
如不服本判決，應於送達後十日內向本院提出上訴狀（須附繕本），上訴於台灣高等
法院台中分院。
                                        書記官
中      華      民      國    九十二    年      六      月    二十七    日
附錄本案論罪科刑法條全文
刑法第二百七十七條第一項
傷害人之身體或健康者，處三年以下有期徒刑、拘役或一千元以下罰金。


司法院資訊處製作；財團法人民間司法改革基金會備份。
